臺灣南投地方法院刑事判決
110年度交簡上字第15號
上  訴  人  
即  被  告  陳俊瀛


上列上訴人即被告因過失傷害案件，不服本院埔里簡易庭中華民
國 110年5 月27日110 年度埔交簡字第66號第一審刑事簡易判決
（聲請簡易判決處刑案號：臺灣南投地方檢察署109 年度偵字第
5651號），提起上訴，本院管轄第二審之合議庭判決如下：
    主    文
原判決撤銷。
陳俊瀛犯過失傷害罪，處拘役貳拾日，如易科罰金，以新臺幣壹
仟元折算壹日。緩刑貳年。
    犯罪事實
一、陳俊瀛考領有小型車普通駕駛執照，於民國109 年7 月5 日
　　上午10時15分許，駕駛車牌號碼0000-00 號自用小客車，沿
　　南投縣集集鎮林尾路由東往西方向行駛至林尾路與攔河路交
　　岔路口，本應注意行經無號誌之交岔路口，應減速慢行，作
    隨時停車之準備，且應注意車前狀況，並隨時採取必要之安
　　全措施，而依當時天候晴，日間自然光線，柏油路面乾燥無
　　缺陷，道路無障礙物，視距良好等情，尚無不能注意之情事
　　，竟疏未注意及此，貿然前行，適楊逸儒駕駛車牌號碼0000
　　-00 號自用小客車搭載林妤諠沿攔河路由南往北方向行駛至
　　前開交岔路口，亦疏未注意行至無號誌之交岔路口，支線道
　　車應暫停讓幹線道車先行，且應注意車前狀況，並隨時採取
　　必要之安全措施，陳俊瀛駕駛之上開自用小客車左前大燈附
　　近與楊逸儒駕駛之上開自用小客車右前車輪附近因而互相撞
　　擊，造成楊逸儒受有頭皮鈍傷、臉部損傷、頭皮開放性傷口
　　之傷害，林妤諠受有頭部鈍傷、頸部挫傷、左側小指擦傷、
　　左側膝部擦傷、頭部其他部位擦傷之傷害。又陳俊瀛於肇事
　　後，停留肇事現場，於警方前往肇事現場處理時，在有偵查
　　犯罪權限之機關或人員知悉犯罪事實、尚未發覺犯人前，其
　　當場向警方承認為肇事人，並接受裁判。
二、案經楊逸儒委由其父親楊瑞男告訴及林妤諠訴由南投縣政府
    警察局集集分局報告臺灣南投地方檢察署檢察官偵查起訴。
    理    由
一、證據能力：
  ㈠本案以下引用上訴人即被告陳俊瀛以外之人於審判外所為陳
　　述之供述證據，迄本院言詞辯論終結前，檢察官、被告就該
　　等證據之證據能力均未聲明異議（見本院卷第47、74至78頁
　　），本院審酌該等證據製作時之情況，並無違法不當或證明
　　力明顯過低之瑕疵，以之作為證據應屬適當，依刑事訴訟法
　　第159 條之5 第2 項之規定，認為均得作為證據。
  ㈡其餘認定本案犯罪事實之非供述證據，復無違反法定程序取
    得之情形，亦得作為證據。
二、認定犯罪事實所憑之證據及理由：
    上揭犯罪事實業據被告於偵訊、本院準備程序及審理時（見
    偵卷第8 頁、本院卷第47、79頁）坦承不諱，核與告訴人即
　　被害人楊逸儒（見警卷第9 至12頁、偵卷第7 、8 頁）、林
　　妤諠（見警卷第14至17頁、偵卷第7 、8 頁）證述情節大致
　　相符，並有竹山秀傳醫院診斷證明書、南投縣政府警察局道
　　路交通事故初步分析研判表、道路交通事故現場圖、南投縣
　　政府警察局集集分局交通事故處理小組道路交通事故照片黏
　　貼紀錄表、道路交通事故調查表㈠㈡、公路監理電子閘門證
　　號查詢汽車駕駛人、車號查詢汽車車籍資料（見警卷第19、
　　20、23至30、38、39、44、45頁）、交通部公路總局臺中區
　　監理所南投縣區車輛行車事故鑑定會鑑定意見書（見偵卷第
　　15、16頁）等件附卷可稽，足認被告之自白與事實相符，得
　　予採信。本案事證明確，被告之犯行可以認定，應予依法論
    罪科刑。
三、論罪科刑之理由：
  ㈠核被告所為，係犯刑法第284 條前段之過失傷害罪。
  ㈡次按，刑法第55條前段所規定一行為觸犯數罪名，學理上所
    謂想像競合犯，係以一個意思決定，實施一個行為，發生侵
    害數個法益之結果，符合數個犯罪構成要件，成立數個罪名
    ，此種犯罪形態與數罪併罰，係出於各別之犯意，實施數個
    之所為，獨立構成數個犯罪之情形有別，是想像競合犯之成
    立，以行為人之一行為，必須出於一個犯意為必要，但一行
    為不以故意行為為限，即一個過失行為亦可成立想像競合犯
    （最高法院88年度台上字第5475號判決要旨參照）。準此，
    被告同時、地過失傷害告訴人2 人，為一行為觸犯數罪名之
    同種想像競合犯，應依刑法第55條之規定從一重處斷。 
  ㈢又按，對於未發覺之罪自首而受裁判者，得減輕其刑，刑法
    第62條前段定有明文。所謂未發覺之罪，凡有搜查權之官吏
    ，不知有犯罪之事實，或雖知有犯罪事實，而不知犯罪人為
    何人者，均屬之（最高法院26年渝上字第1839號判例要旨參
    照），至於所表明之內容祇須足使該管公務員憑以查明該犯
    罪之真相為已足，並不以完全與事實相符為必要（最高法院
    99年度台上字第7333號判決要旨參照）。且犯人在犯罪未發
    覺之前，向檢察官或司法警察官告知其犯罪，而不逃避接受
    裁判，即與刑法第62條規定自首之條件相符，不以言明自首
    並願受裁判為必要（最高法院85年度台上字第4908號判決要
    旨參照）。查本案道路交通事故發生後，報案人或勤指中心
    轉來資料未報明肇事人姓名，警員前往現場處理時，被告在
    場，並當場承認其為肇事人，有南投縣政府警察局集集分局
    交通事故處理小組道路交通事故肇事人自首情形紀錄表在卷
    為憑（見警卷第34頁），可見被告確在偵查犯罪權限之機關
    或人員知悉犯罪事實、尚未發覺犯罪行為人前，主動向警方
    自首其為肇事人，並願接受裁判，核以本案情節、被告犯後
    坦承犯行、已與告訴人等成立調解並給付全部賠償完畢（見
    本院卷第55、56、69頁）等情，爰依刑法第62條前段自首規
    定減輕其刑。
  ㈣爰審酌被告並無曾因犯罪經法院判處罪刑確定，有臺灣高等
    法院被告前案紀錄表在案足佐，而其考領有小型車普通駕駛
    執照，駕車行駛於道路，本應謹慎注意，並且遵守交通安全
    規則，竟然疏未注意，貿然前行，以致告訴人等分別受有上
    述傷害，實有不該，兼衡其犯後坦承犯行、具有悔意，已與
　　告訴人等成立調解並給付全部賠償完畢，被告違反義務之程
　　度，以及自述高中畢業之智識程度，家庭經濟狀況小康、目
　　前退休務農之生活狀況（見本院卷第79頁）等一切情狀，量
　　處如主文所示之刑，並諭知易科罰金之折算標準。
  ㈤被告並無曾因犯罪受有期徒刑以上刑之宣告，犯後坦承犯行
    、具有悔意，已與告訴人等成立調解並給付全部賠償完畢，
    均如前述，是經此刑事程序後，應能知所警惕而無再犯之虞
　　，本院因認所宣告之刑，以暫不執行為適當，爰予宣告緩刑
    2 年，以啟自新。
  ㈥原審以被告之罪證明確，予以論罪科刑，固非無見。然按，
    刑事審判旨在實現刑罰權之分配正義，故法院對於有罪被告
    之科刑，應符合罰刑相當之原則，使輕重得宜，罰當其罪，
    此所以刑法第57條明定科刑時，應以行為人之責任為基礎，
    並審酌一切情狀，尤應注意該條所列10款事項，以為科刑輕
    重之標準（最高法院95年度台上字第6565號判決要旨參照）
    。刑法第57條第10款明定行為人犯罪後之態度，為科刑輕重
    應審酌注意之事項，此所謂犯罪後之態度，包括被告於犯罪
    後因悔悟而力謀恢復原狀，或與被害人和解，賠償損害等情
    形（最高法院106 年度台上字第2358號判決要旨參照）。則
    以原審未及審酌被告於本院審理中已與告訴人等成立調解並
    給付全部賠償完畢乙情，容有未洽；被告以原審量刑過重提
    起上訴（見本院卷第46頁），為有理由。原審判決既有上開
    未及審酌之處，即屬無可維持，應由本院將原審判決予以撤
    銷改判。
四、據上論斷，應依刑事訴訟法第455 條之1 第1 項、第3 項、
    第369 條第1 項前段、第364 條、第299 條第1 項前段，判
　　決如主文。
本案經檢察官李英霆聲請簡易判決處刑，檢察官吳宣憲、廖秀晏
到庭執行職務。
中    華    民    國   110    年    11    月    10    日
                  刑事第一庭  審判長法  官    陳宏瑋
                                    法  官    陳盈呈
                                    法  官    張國隆
以上正本證明與原本無異。
不得上訴。
                                    書記官    張馨方
中    華    民    國   110    年    11    月    10    日
附錄本案論罪科刑法條：
中華民國刑法第284 條
因過失傷害人者，處1 年以下有期徒刑、拘役或10萬元以下罰金
；致重傷者，處3 年以下有期徒刑、拘役或30萬元以下罰金。